【裁判字號】    92,上易,1254
【裁判日期】    920702
【裁判案由】    竊盜
【裁判全文】
臺灣高等法院刑事判決                          九十二年度上易字第一二五四號
    上  訴  人
    即  被  告  戊○○
                丙○○
                甲○○
右上訴人因竊盜案件，不服臺灣桃園地方法院九十一年度易字第九七七號，中華民國
九十一年十一月十一日、九十二年二月十三日第一審判決（起訴案號：臺灣桃園地方
法院檢察署九十一年度偵字第四十八號），提起上訴，本院判決如左：
    主  文
上訴駁回。
    事  實
一、戊○○為籌措汽車貸款，竟思竊取汽車拆解零件變賣牟利，乃邀同友人丙○○、
    甲○○（於民國九十年五月六日因贓物案件經法院判處有期徒刑三月確定，九十
    年七月十九日易科罰金執行完畢），結夥三人基於共同意圖為自己不法所有之犯
    意聯絡，於九十一年十月六日凌晨零時許，攜帶由戊○○購得在客觀上足供兇器
    使用之剪刀一把，由丙○○駕駛車號九Ｐ—四一六八號自用小客車，內載戊○○
    、甲○○，在桃園縣桃園市區內尋找下手目標，車行至桃園市○○路一號前，甲○○、丙○○負責在車上把風，戊○○下車以剪刀剪斷防盜器喇叭線、破壞車門
    鎖及電門鎖並啟動之方式，竊取丁○○所有登記謝楊雲英名義之車號Ｚ二—二九
    ○一號自用小客車，及乙○○所有置於車內之摩托羅拉牌行動電話一支（行動電
    話序號為：000000000000000號），得手後，丙○○駕駛九Ｐ－
    四一六八號自用小客車載甲○○離開，戊○○則將Ｚ二－二九○一號自用小客車
    開往桃園市○○路一八二三巷二十一號旁之空地停放，先行拆解車內音響、座椅
    及儀表板等部分配件，次日凌晨某時許，再與甲○○共同拆解鋼圈、避震器及方
    向盤等配件，並由丙○○駕駛九Ｐ－四一六八號自用小客車將上開拆解下之音響
    主機、重低音喇叭、擴大器，載至其住處放置，另座椅、鋼圈、避震器及方向盤
    等配件載運至桃園縣龜山鄉大坑村六鄰一○－一二號甲○○父親所經營之「今盛
    實業公司」放置伺機脫手。旋甲○○將其中拆得之座椅及避震器，以新台幣三萬
    八千元之代價，轉賣予姓名年籍不詳、綽號為『小偉』之男子，而竊得之上開行
    動電話由戊○○轉交予不知情之女友李嘉雯使用。嗣於九十年十月八日下午為警
    在桃園市○○路一八二三巷二十一號旁尋獲Ｚ二－二九○一號自用小客車，復根
    據失竊之行動電話循線查悉上情。
二、案經台北市政府警察局移送臺灣桃園地方法院檢察署檢察官偵查起訴。
    理  由
一、上訴人即被告戊○○、丙○○、甲○○經傳雖未到庭，惟據其等以前陳述，被告
    戊○○坦承於右揭時、地持用剪刀以剪斷防盜器喇叭線、破壞車門鎖及電門鎖並
    啟動之方式，竊取車號Ｚ二—二九○一號自小客車之事實不諱。被告丙○○、甲○○固不否認與戊○○同至竊車現場，然均矢口否認竊盜犯行，皆辯稱：並不知
    道戊○○偷車子，當時戊○○說要去上廁所，就在車上等人，後來戊○○打電話
    說有事要先走，伊等並未參與偷車云云。
二、經查：
  (一)右開事實，除據被告戊○○自白不諱外，亦據被害人丁○○、乙○○指訴綦詳，
    並有被害人出具之贓物認領保管單三紙及起獲遭拆解之汽車配件照片五張（見偵
    卷第十四頁、第十九頁、第四十七頁）在卷足憑。而遭拆解之汽車配件，分別經
    警於被告等住居處查獲，有台北市政府警察局刑事警察大隊扣押筆錄及扣押物品
    目錄表四件附卷可資佐證（見偵卷第八至十頁、第十一至十三頁、第十六至十八
    頁、第二十三至二十五頁）。證人李嘉雯、陳雨聰、蔡宗翰並分別於警訊中，就
    曾使用上開遭竊行動電話之情節證述明確（見偵卷第三十五頁反面、第四十二頁
    反面、第四十三頁、第四十五頁反面、第四十六頁），且有台灣大哥大公司及和
    信公司有關手機序號000000000000000號自九十年十月六日至同
    年十月十六日使用門號之用戶基本資料及雙向通聯在卷可稽，另乙○○遭竊之行
    動電話，亦已於九十年十二月四日經警在桃園市○○路一七七五巷七十五弄十八
    號尋獲，有台北市政府警察局刑事警察大隊扣押筆錄及扣押物品目錄表一份在卷
    可稽（見偵卷第三十八至四十一頁）。被告戊○○之自白，核與事實相符。
  (二)被告戊○○於警局初訊時即供稱：「Ｚ二—二九○一號自小客車是我於九十年十
    月六日早上二時許，由丙○○駕駛他所有之九Ｐ－四一六八號自小客車，載我和
    甲○○到桃園市○○路附近，由我下車行竊，邱、劉二人把風，得手後將車開往
    春日路我家附近拆解」、「．．車開到春日路時，是由我一個人先動手拆解內部
    之音響、座椅及儀表板，隔天（十月七日）凌晨，再由我與甲○○一起將鋼圈避
    震器、方向盤拆下」、「我是因為我所有的自小客車有貸款，而我又沒有錢，所
    以才請邱、劉二人問問有無銷贓管道，甲○○說有，之後才一起去行竊」；於檢
    察官訊問時再供稱：「（幾人去偷）我、丙○○及甲○○，『霖』、『威』坐在
    我們開去的車上把風」、「（偷車時，丙○○、甲○○在車上把風，距你偷之車
    多遠？）相隔約三十公尺，但在視線範圍內，可清楚看見我下手行竊情形，且可
    看見有否人經過，避免被發現」（見偵卷第一頁反面、第二頁、第七十七頁、第
    八十一頁反面），並當庭繪製竊車現場簡圖一紙附卷（見偵卷第八十三頁）。查
    被告戊○○與被告丙○○、甲○○俱為好友，衡情應無故為誣攀之理，參以被告
    戊○○深夜攜帶利剪外出，被告丙○○、甲○○同車共乘，焉不知所為何事？且
    彼等二人亦不否認參與拆卸搬運偷得之汽車零件，甚至保管並予處分出售他人，
    因其等始終參與，足認有與被告戊○○共同行竊之事。
  (三)被告戊○○嗣翻異前供，改稱其下車要上廁所，請他們（指丙○○、甲○○）幫
    忙看一下，他們不知道伊拿工具要去偷車，他們沒有參與云云（見偵卷第八十一
    頁反面、原審卷第九十二頁、本院九十二年五月二十六日訊問筆錄）。然查，被
    告戊○○為一介男子，深夜在僻靜處所小解，焉須有人把風看守？且據證人丁○○證稱：「（車子失竊前停放）桃園市○○路一號前」、「當時我車子離該加油
    站有二十公尺遠」（見原審卷第九十頁），被告丙○○亦不否認當日其等車子停
    放附近有一加油站，則被告戊○○儘可向加油站借用廁所，竟捨此不為而在加油
    站附近馬路旁停車麻煩他人看守再小解，實與常理有悖。再者，被告戊○○下車
    後，被告丙○○、甲○○在現場等了半小時，才開車先行離去，此據被告甲○○
    於警訊中供明（見偵卷第二十六頁反面），茍其祇是小解，何庸花費約半小時？
    可見被告戊○○改稱下車上廁所乙節，顯然無稽，其迴護丙○○、甲○○之情，
    昭然若揭。準此，被告丙○○、甲○○在現場停留約半小時之長時間，益可認被
    告戊○○行竊當時，被告丙○○、甲○○係擔任把風工作，有參與竊盜行為之分
    擔甚明。
  綜合以上，被告丙○○、甲○○所辯，無非事後卸責之詞，不足採信，其等犯行洵
  堪認定，應依法論科。
三、查被告三人雖僅戊○○下手行竊，惟其餘二人均係在現場擔任把風之工作，即屬
    參與分擔實施犯罪之人。又被告戊○○持剪刀作案，而剪刀為利器，足以殺傷人
    生命、身體，顯具危險性，足為兇器。是核被告三人所為，均係犯刑法第三百二
    十一條第一項第三款、第四款之結夥三人攜帶兇器竊盜罪。被告三人就本件犯行
    ，有犯意聯絡及行為分擔，均為共同正犯。被告甲○○有如事實所記之前科執行
    情形，有本院被告全國前案紀錄表在卷可稽，其於五年內再犯有期徒刑之本罪，
    應論以累犯。原審審酌本件係由被告戊○○提議行竊並實際下手竊取、及被告三
    人素行、智識程度、犯罪動機、目的、手段暨犯後態度等一切情狀，依刑法第二
    十八條、第三百二十一條第一項第三款、第四款、第四十七條、第四十一條第一
    項前段、罰金罰鍰提高標準條例第二條規定，判處被告戊○○八月、被告丙○○
    六月、被告甲○○七月，並就被告丙○○部分併諭知易科罰金之折算標準，並說
    明被告持以行竊之剪刀一把，業遭丟棄滅失，此經被告戊○○供明在卷，爰不諭
    知沒收，其認事用法及量刑均核無不合，被告戊○○上訴指摘原判決量刑過重，
    被告丙○○、甲○○上訴否認犯罪，均應認無理由，予以駁回。
四、被告戊○○、丙○○、甲○○經合法傳喚，無正當理由不到庭，爰不待其陳述逕
    行判決。
據上論斷，應依刑事訴訟法第三百六十八條、第三百七十一條，判決如主文。
本案經檢察官柯麗鈴到庭執行職務。
中      華      民      國    九十二    年      七      月      二      日
                              臺灣高等法院刑事第五庭
                                  審判長法  官  曾  德  水
                                        法  官  蘇  素  娥
                                        法  官  楊  貴  雄
右正本證明與原本無異。
不得上訴。
                                        書記官  林  淑  貞
中      華      民      國    九十二    年      七      月      三      日
附錄：本案論罪科刑法條全文
刑法第三百二十一條第一項第三、四款：
一犯竊盜罪而有左列情形之一者，處六月以上五年以下有期徒刑：
  三攜帶兇器而犯之者。
  四結夥三人以上而犯之者。


司法院資訊處製作；財團法人民間司法改革基金會備份。
